臺灣高等法院刑事判決　　　　　　　　94年度上訴字第2241號
　　上　訴　人
　　即　被　告　甲○○
　　選任辯護人　徐松龍律師
上列上訴人因偽造文書案件，不服臺灣桃園地方法院94年度訴字
第572號，中華民國94年5月26日第一審判決（起訴案號：臺灣桃
園地方法院檢察署93年度偵字第17324號），提起上訴， 本院判
決如下：
    主  文
上訴駁回。
    事  實
本審記載事實與第一審判決所記載相同，茲引用之。
    理  由
一、按協商判決，除有刑事訴訟法第四百五十五條之四第一項第
    一款、第二款、第四款、第六款、第七款所定情形之一，或
    協商判決違反同條第二項之規定者外，不得上訴，同法第四
    百五十五條之十第一項定有明文。又第二審法院認上訴有不
    合法律上程式或法律上不應准許，或其上訴權已喪失之情形
    者，應以判決駁回之，刑事訴訟法第三百六十七條前段亦有
    明文。
二、查本件原審以被告甲○○於審判外與檢察官達成協商合意，
    且被告於法院認罪，檢察官聲請依協商程序判決，經核無刑
    事訴訟法第四百五十五條之四第一項所定情形，爰於協商範
    圍內為協商判決。因此，除有刑事訴訟法第四百五十五條之
    十第一項但書規定之情形外，即不得上訴，且第二審法院就
    協商判決所為上訴之調查以上訴理由所指摘之事項為限，此
    同條第二項亦定有明文。查被告上訴意旨，其具狀提起之上
    訴理由，以其在原審就檢察官聲請本案審判程序改依協商程
    序乙節，未臻明白該程序之適用，被告固有辯護人代為辯護
    亦未說明協商程序之適用情節，被告單純以為僅係檢察官與
    辯護人之法庭活動，故本案協商程序係於被告完全不明協商
    程序情況下所為，非出於被告自由意思下所為，況且被告一
    再陳稱對於瑞盈公司與蘆竹鄉公所間約定「蘆竹鄉濱海遊憩
    區客土工程」所需客土均須由業主蘆竹鄉公所提供乙節，並
    不知情，且對於蘆竹鄉公所建設課技師藍清盜用「鄉長曾文
    敬」公印完成「蘆鄉建字第86108622號」公文一節亦不知悉
    ，已否認與藍清間就本案犯罪事實有犯意聯絡及行為分擔。
    則被告豈會同意認罪協商，足證本案協商程序非出於被告自
    由意思下所為。惟查依刑事訴訟法第四十七條規定，審判期
    日之訴訟程序，專以審判筆錄為證，而依原審法院九十四年
    四月十四日審判筆錄所載，於原審法院該期日進行訴訟程序
    中，被告先對於起訴事實當庭認罪，復其辯護人請求認罪協
    商程序，被告亦表示同意，經原審審判長詢問檢察官意見，
    蒞庭檢察官同意本件於審判外進行協商程序，嗣經十分鐘庭
    外協商結果，檢察官入庭後當庭表示被告為連續犯，審酌與
    共犯間量刑之輕重及被告犯後態度良好等一切情狀，請處有
    期徒刑一年二月，而被告及公設辯護人亦當庭表示同意，隨
    即審判長並告知協商判決，除有刑事訴訟法第四百五十五條
    之四第一項第一款、第二款、第四款、第六款、第七款所定
    情形之一，或協商判決違反同條第二項之規定者外，不得上
    訴，經審判長再行詢問協商合意內容，檢察官及辯護人均再
    行陳述上揭協商結果，而被告亦陳及如檢察官所述內容，經
    審判長詢問被告達成協商合意是否出於自由意志下所為，被
    告亦答稱「是的。」，並再次承認有起訴書所記載之犯罪事
    實等語。是本件被告於原審審判外與檢察官達成上揭協商合
    意，顯係出自其自由意志而為，並非受何脅迫致之，且本件
    係被告與其辯護人共同於審理庭時為認罪協商程序，被告上
    訴理由陳稱不清楚協商效果為何云云，實屬事後推責之詞，
    無可採信。其所執上訴理由，核與刑事訴訟法第四百五十五
    條之四第一項第二款規定不合，被告自不得就原審就被告所
    犯連續行使偽造公文書罪而為之協商判決提起上訴，其上訴
    於法不合，爰不經言詞辯論，駁回其上訴。
據上論斷，應依刑事訴訟法第368條、第372條、第373條，判決
如主文。
中　　華　　民　　國　　94　　年　　8　　月　　10　　 日
　　　　　　　　　刑事第四庭    審判長法　官  許增男
    　　　　　　　　　　　　　　　　　法　官  徐昌錦
　　　　　　　 　 　　　　　　　　　　法　官  周煙平
以上正本證明與原本無異。
不得上訴。
                                      書記官  蕭麗珍
中　　華　　民　　國　　94　　年　　8 　　月　　11　　日
附錄本案論罪科刑法條
刑法第216條
偽造、變造文書或登載不實事項或使登載不實事項之規定處斷。
刑法第211條
偽造、變造公文書，足以生損害於公眾或他人者，處一年以上七
年以下有期徒刑。
